Inventaris van het archief van het Nederlandse Gezantschap / Ambassade in Canada (Ottawa), 1939-1954
Nationaal Archief, Den Haag
- Archiefblok (1939)1945-1954, 2
  - Stukken betreffende bijzondere onderwerpen, 2.2
    - Protocol, 2.2.3
      - Stukken betreffende de medaille uitreiking van de Nederlandse gemeente Eelde aan het Canadese regiment "The 8th Princess Louise's New Brunswick Hussars"., 1951-1952; 169; 1 omslag
      - Stukken betreffende Nederlandse en Canadese onderscheidingen voor menslievend hulpbetoon aan de Nederlandse immigrant W. Koele., 1951-1953; 170; 1 omslag
      - Stukken betreffende de reis van de Canadese minister-president naar Nederland., 1947; 171; 1 omslag
      - Stukken betreffende het overlijden van W.L. Mackenzie King, oud minister-president van Canada., 1950; 172; 1 omslag
      - Stukken betreffende de viering in Canada van Hare Majesteits regeringsjubileum., 1948-1949; 173; 1 omslag
      - Stukken betreffende het bezoek van prins Bernhard aan Canada., 1949-1950; 174; 1 omslag
      - Stukken betreffende het bezoek van H.M. de Koningin aan Canada., 1951-1952; 175; 1 pak
      - Stukkken betreffende bezoeken van staatshoofden en andere buitenlandse (o.a. Nederlandse) hoogwaardigheidsbekleders aan Canada., 1950-1954; 176; 1 omslag
      - Stukken betreffende de positie van de Hoge Commissaris van het Verenigd Koninkrijk in het Corps Diplomatique., 1951-1954; 177; 1 omslag
    - Juridische aangelegenheden, 2.2.4
      - Stukken betreffende de vrijgave van Nederlandse activa (vijandelijk vermogen) in Canada., 1944-1950; 178; 1 omslag
      - Stukken betreffende oorlogsschadeclaims bij de Canadese autoriteiten., 1946-1954; 179; 1 omslag
      - Stukken betreffende besprekingen om te komen tot een regeling met de Canadese regering over gestolen Canadese effecten uit Nederland tijdens de Tweede Wereldoorlog., 1951; 180; 1 omslag
      - Stukken betreffende de Internationale Rode Kruis conferentie van 1952 in Toronto., 1951-1952; 181; 1 omslag
      - Stukken betreffende de bevoegdheden van de Nederlandse consuls in Canada., 1951-1953; 182; 1 omslag
      - Stukken betreffende nationaliteitsonderzoek van diverse personen., 1951-1954; 183; 1 omslag
        Openbaarheid beperkt tot 01-01-2030
      - Stukken betreffende naturalisatie van Nederlanders tot Canadees staatsburger., 1954; 184; 1 omslag
      - Rapport over het Candese gevangeniswezen, met bijlage. Afschrift., 1947; 185; 1 stuk
      - Stukken betreffende de van oplichting verdachte Tsjech M. Thomayer., 1948-1951; 186; 1 omslag
        Openbaarheid beperkt tot 01-01-2027
      - Stukken betreffende een betrouwbaarheidsonderzoek naar personeel van de Philips fabriek in Canada., 1950-1951; 187; 1 omslag
      - Stukken betreffende huwelijken van Nederlandse vrouwen met Canadezen., 1946-1952; 188; 1 omslag
        Openbaarheid beperkt tot 01-01-2028
        Zie tevens inv.nrs. 47 en 263.
      - Stukken betreffende nalatenschappen van Nederlanders in Canada., 1947-1954; 189; 1 omslag
      - Stukken betreffende voogdij-aangelegenheden van Nederlanders woonachtig in Canada., 1950-1954; 190; 1 omslag
      - Stukken betreffende de zetelverplaatsing van Nederlandse bedrijven naar Canada., 1954; 191; 1 omslag
    - Openbare orde, personen, 2.2.5
      - Stukken betreffende Canadese paspoortprocedures ten aanzien van reizigers naar en van landen in Oost-Europa (o.a. zaak I.D. Egorov)., 1948-1953; 192; 1 omslag
      - Stukken betreffende O. Kuschpeta van de "Anti-Bolshevik Bloc of Nations"., 1952; 193; 1 omslag
    - Waterstaat, verkeer en vervoer, verbindingen en elektronica, 2.2.6
      - Stukken betreffende de St. Lawrence Seaway., 1947-1954; 194; 1 omslag
      - Stukken betreffende in Canada wegens desertie geïnterneerde Nederlandse zeelieden., 1944-1954; 195; 1 omslag
      - Stukken betreffende Canadese scheepvaartaangelegenheden., 1946-1954; 196; 1 omslag
      - Stukken betreffende passagiersvervoer van Canada naar Europa., 1947-1950; 197; 1 omslag
      - Stukken betreffende de Canadese burgerluchtvaart., 1946-1953; 198; 1 omslag
      - Stukken betreffende de Nederlands-Canadese luchtvaartovereenkomst., 1947-1954; 199; 1 omslag
      - Stukken betreffende de K.L.M. lijn van Amsterdam via Montreal naar Mexico., 1949-1954; 200; 1 omslag
      - Stukken betreffende de discriminatie in Nederland van de "Trans Canada Airlines" (TCA)., 1950-1951; 201; 1 omslag
    - Economie, migratie, arbeid, 2.2.7
      - Stukken betreffende diverse financieel-economische aangelegenheden in Canada., 1946-1952; 202-203; 2 pakken.
        - 1946-1947, 202
        - 1947-1952, 203
      - Stukken betreffende kapitaalexport door Nederlandse emigranten., 1951-1954; 204; 1 omslag
      - Stukken betreffende de bezoeken van de Nederlandse ministers van Financiën van Economische Zaken en van Landbouw aan Canada., 1946, 1952-1953; 205; 1 omslag
      - Stukken betreffende de Nederlandse Kamer van Koophandel te Canada., 1946-1954; 206; 1 omslag
      - Stukken betreffende de Nederlands-Canadese credietovereenkomst., 1946-1947; 207; 1 omslag
      - Stukken betreffende Canadees crediet voor Nederlands-Indië en Nederlandse garanties voor de Indonesische leningen., 1946-1953; 208; 1 omslag
      - Stukken betreffende de Canadese restrictie op plezierreizen naar Nederland i.v.m. deviezenbepalingen., 1947-1949; 209; 1 omslag
      - Stukken betreffende diverse financiële aangelegenheden in Canada., 1947-1951; 210; 1 omslag
      - Stukken betreffende Nederlands goud gedeponeerd bij de "Bank of Canada" te Ottawa., 1949; 211; 1 omslag
        Zie tevens inv.nr. 67.
      - Stukken betreffende de oprichting van de Nederlandse "Mercantile Bank of Canada" te Montreal., 1952-1953; 212; 1 omslag
      - Stukken betreffende de Canadese begroting(sredes) voor 1948-1950., 1948-1949; 213; 1 omslag
      - Stukken betreffende het afsluiten van handelsovereenkomsten van Nederland met Canada., 1946-1949; 214; 1 omslag
      - Stukken betreffende de "Canadian National Exhibition" en de jaarbeurs te Toronto., 1947-1952; 215; 1 omslag
      - Stukken betreffende de controle op de Oost-West handel., 1951-1954; 216; 1 omslag
      - Weekverslagen van de landbouwattaché te Ottawa inzake agrarische aangelegenheden in Canada. Afdrukken., 1947-1950, 1954; 217; 1 omslag
      - Stukken betreffende de Canadese scheepsbouw., 1950-1952; 218; 1 omslag
      - Stukken betreffende de Canadese nikkel- en koperleveranties aan Nederland., 1950-1953; 219; 1 omslag
      - Stukken betreffende de aluminium- en tinproductie in Canada., 1951-1953; 220; 1 omslag
      - Stukken betreffende uitvoering van diverse projecten in Canada door Nederlandse ondernemers., 1952-1954; 221; 1 omslag
      - Stukken betreffende Canadese emigratie-aangelegenheden in het algemeen., 1946-1954; 222; 1 pak
      - Stukken betreffende de verstrekking van credieten aan Nederlandse emigranten naar Canada., 1949-1954; 223; 1 omslag
      - Stukken betreffende vervoer van Nederlandse emigranten naar Canada., 1951-1954; 224; 1 omslag
      - Stukken betreffende individuele Nederlandse emigranten in Canada., 1953-1954; 225; 1 omslag
      - Stukken betreffende de Nederlandse en Canadese emigratiepolitiek., 1953; 226; 1 omslag
      - Stukken betreffende het kerkelijk leven van Nederlandse emigranten in Canada., 1949-1954; 227; 1 omslag
      - Stukken betreffende de werkloosheid van Nederlandse migranten in Canada., 1951-1954; 228; 1 omslag
      - Stukken betreffende de ondersteuning en repatriëring van Nederlandse emigranten uit Canada., 1953-1954; 229; 1 omslag
      - Stukken betreffende de sociale arbeidsomstandigheden in Canada., 1947-1948, 1954; 230; 1 omslag
    - Sociale aangelegenheden, 2.2.8
      - Stukken betreffende de Nederlandse hulpverlening aan door overstroming getroffen gebieden te Manitoba in Canada., 1950-1951; 231; 1 omslag
      - Stukken betreffende de Canadese betrokkenheid bij de hulpverlening met betrekking tot de overstromingsramp van 1953 in Nederland., 232; 1 omslag
      - Stukken betreffende Nederlandse verenigingen in Canada., 1946-1954; 233; 1 omslag
    - Culturele aangelegenheden, voorlichting, 2.2.9
      - Stukken betreffende de oprichting van een Nederlands Canada monument te 's-Gravenhage., 1946; 234; 1 omslag
      - Stukken betreffende Canadese oorlogsgraven in Nederland., 1946-1954; 235; 1 omslag
      - Stukken betreffende de uitwisseling van studiebeurzen van Canada en Nederland., 1946-1954; 236; 1 omslag
      - Stukken betreffende ontwikkelingen op het gebied van de atoomenergie in Canada., 1947-1950; 237; 1 omslag
      - Stukken betreffende tentoonstellingen van Nederlandse schilderkunst te Canada., 1947-1954; 238; 1 omslag
      - Stukken betreffende de tournee van het Amsterdamse Concertgebouworkest door Canada., 1950, 1954; 239; 1 omslag
      - Stukken betreffende de uitzending van het 'Nederlandse' hoorspel "Skipper next to God" door de Canadese radio-omroep., 1952-1953; 240; 1 omslag
      - Stukken betreffende lezingen en redevoeringen van Dr. J.H. van Royen, ambassadeur te Canada., 1948; 241; 1 omslag
      - Stukken betreffende Nederlandse bladen in Canada., 1949-1951; 242; 1 omslag
      - Stukken betreffende een interview in een Canadees weekblad van minister Luns over de Duitse deelname aan de NAVO., 1953; 243; 1 omslag
    - Staatskunde, landsverdediging, internationale organisaties, 2.2.10
      - Stukken betreffende politieke aangelegenheden gemeld door het gezantschap/de ambassade en drie consulaten in Canada., 1940-1954; 244-247; 1 pak en 4 omslagen
        - Montreal 1950-1952, 244
        - Ottawa 1940-1951, 245; pak
        - Ottawa 1952-1954, 245A
        - Toronto 1950-1953, 246
        - Vancouver 1950-1953, 247
      - Stukken betreffende diverse politieke aangelegenheden., 1948-1953; 248; 1 omslag
      - Stukken betreffende de bijeenkomsten (o.a. te Ottawa) van het "consultative committee" van het Colombo plan (inzake economische ontwikkeling van Zuid en Zuid-Oost Azië)., 1950-1954; 249; 1 omslag
      - Stukken betreffende dienstreizen van de ambassadeur en de consul-generaal te Montreal naar West- en Midden-Canada., 1948-1949; 250; 1 omslag
      - Stukken betreffende de eventuele vertegenwoordiging van Canada bij het Vaticaan., 1951; 251; 1 omslag
      - Stukken betreffende de opening van het Canadese parlement., 1951-1953; 252; 1 omslag
      - Stukken betreffende de dienstreizen (o.a. verslagen) van de technisch wetenschappelijk attaché van de ambassade te Ottawa., 1952-1954; 253; 1 omslag
      - Stukken betreffende het Canadese kabinet en de verkiezingen., 1953-1954; 254; 1 omslag
      - Stukken betreffende de Nederlander A.J.D. Sips die gedurende de Tweede Wereldoorlog in opdracht van de Duitse inlichtingendienst in Canada verbleef., 1943-1953; 255; 1 omslag
        Openbaarheid beperkt tot 01-01-2029
      - Stukken betreffende de verhouding tussen Nederland en Canada tijdens het Indonesische conflict., 1946-1954; 256; 1 pak
      - Stukken betreffende de inbreng van Canada bij het tot stand komen van de vredesverdragen met Duitsland, Oostenrijk en Japan., 1947-1949; 257; 1 omslag
      - Stukken betreffende de politieke verhoudingen van Canada met andere landen (o.a. de V.S.)., 1952-1954; 258; 1 omslag
      - Stukken betreffende het communisme in Canada., 1948-1954; 259; 1 omslag
      - Stukken betreffende de Canadese deelname aan de 10e Inter-Amerikaanse conferentie te Caracas., 1954; 260; 1 omslag
      - Stukken betreffende nalatenschappen van gesneuvelde Nederlandse militairen in Canadese dienst., 1946-1947; 261; 1 omslag
      - Stukken betreffende de rehabilitatie-voorwaarden voor naar Canada terugkerende Nederlandse militairen., 1946-1947; 262; 1 omslag
      - Stukken betreffende met Canadezen gehuwde vrouwen van Nederlandse geboorte ("war-brides")., 1946-1948; 263; 1 omslag
        Openbaarheid beperkt tot 01-01-2024
        Zie tevens inv.nrs. 47 en 188.
      - Stukken betreffende spionage van de Sovjet-Unie in Canada., 1946-1954; 264; 1 omslag
      - Stukken betreffende de Canadese defensie., 1947-1953; 265; 1 omslag
      - Stukken betrefende diverse politiek-militaire aangelegenheden met betrekking tot Canada., 1948-1953; 266; 1 omslag
      - Stukken betreffende de levering van Canadees militair materiaal aan het Nederlandse leger., 1950-1954; 267; 1 omslag
      - Stukken betreffende de Canadese deelname aan de Koreaanse oorlog., 1950-1954; 268; 1 omslag
      - Stukken betreffende de (o.a. de Canadese) reactie op de plannen voor de vorming van een Europees leger., 1950-1951; 269; 1 omslag
      - Stukken betreffende de Canadese troepen in Noord-West Europa., 1951-1952; 270; 1 omslag
      - Stukken betreffende de bevoorrading van de Canadese troepen in Duitsland via Rotterdam., 1951-1953; 271; 1 omslag
      - Stukken betreffende de opleiding van piloten van de Nederlandse luchtmacht in Canada., 1951-1953; 272; 1 omslag
      - Stukken betreffende Nederlands vlootbezoek aan Canada., 1951-1954; 273; 1 omslag
      - Stukken betreffende de inzet van Canadese piloten van de KLM in oorlogstijd., 1950; 274; 1 omslag
      - Stukken betreffende de "International Civil Aviation Organisation" (ICAO) te Montreal., 1945-1954; 275; 1 omslag
      - Stukken betreffende met name de Canadese deelname aan de NAVO., 1948-1954; 276; 1 pak
      - Stukken betreffende een vergadering van de NAVO te Ottawa., 1951-1952; 277; 1 omslag